臺灣桃園地方法院民事簡易判決
111年度桃簡字第941號
原      告  熊素真  

被      告  謝日添  


訴訟代理人  徐譽恆  
            范姜辰瑋
上列當事人間請求損害賠償事件，原告就本院110年度壢交簡字
第2265號刑事案件提起附帶民事訴訟（110年度壢交簡附民字第2
48號），業經本院刑事庭裁定移送前來，本院於民國111年8月31
日言詞辯論終結，判決如下：
    主    文
一、被告應給付原告新臺幣133,190元，及自民國一一○年十一月
    二十七日起至清償日止，按週年利率百分之五計算之利息。
二、原告其餘之訴駁回。
三、訴訟費用（除減縮部分）由被告負擔百分之九十五，餘由原
    告負擔。
四、本判決第一項得假執行。
五、原告其餘假執行之聲請駁回。　　
    事實及理由
壹、程序部分：
    按簡易訴訟之訴狀送達後，原告不得將原訴變更或追加他訴
    ，但擴張或減縮應受判決事項之聲明者，不在此限，民事訴
    訟法第436條第2項適用第255條第1項但書第3 款定有明文。
    經查，原告起訴請求：「㈠被告應給付原告新臺幣（下同）3
    69,817元，及自起訴狀繕本送達翌日起至清償日止，按週年
    利率5 ％計算之利息。㈡請依職權宣告假執行」（見本院附民
    字卷第5頁），嗣於民國111年8月31日言詞辯論期日變更訴
    之聲明㈠為：「被告應給付原告139,510元，及自起訴狀繕本
    送達翌日起至清償日止，按週年利率5 ％計算之利息」（見
    本院桃簡字卷第141頁），核為減縮應受判決事項之聲明，
    應予准許。
貳、實體部分：
一、原告主張：被告於109年12月9日上午11時8分許，駕駛車牌
    號碼000-00號營業小貨車（下稱肇事車輛），沿桃園市○○區
    ○道0號高速公路中線車道由東往西之方向行駛，行經該路段
    西向7.6公里處時，本應注意在同一車道行駛時，除擬超越
    前車外，後車與前車之間應保持隨時可以煞停之距離，且應
    注意車前狀況，隨時採取必要之安全措施，而當時並無不能
    注意之情事，竟疏未注意及此，見前方車輛煞車而緊急煞車
    並向內側車道偏駛，適有訴外人彭銘忠駕駛原告所有之車牌
    號碼0000-00號自用小客車（下稱系爭車輛）並搭載原告自
    左後方之內側車道駛至，兩車因而發生碰撞（下稱系爭交通
    事故），致原告受有腕部及手指挫傷、胸口有壓痛點等傷勢
    。而原告因系爭交通事故而支出醫療費用1,870元、拖吊系
    爭車輛費用5,000元、系爭車輛之維修費用100,000元及受有
    不能工作損失12,640元暨精神慰撫金20,000元之損害，被告
    合計應給付原告139,510元，因而依民法侵權行為之法律關
    係提起本件訴訟，並聲明：㈠被告應給付原告139,510元，及
    自起訴狀繕本送達翌日起至清償日止，按週年利率5 ％計算
    之利息。㈡請依職權宣告假執行。
二、被告則以：對於原告提出之醫療費用1,870元、拖吊系爭車
    輛費用5,000元及系爭車輛之維修費用100,000元部分均不爭
    執。又就不能工作損失部分，原告並未提出相關請假證明，
    則原告應僅得請求系爭交通事故發生當日即109年12月9日之
    損失；另精神慰撫金部分，則請依法判決金額等語，資為抗
    辯。並聲明：原告之訴駁回。
三、本院得心證之理由：　　　　　　
　㈠按因故意或過失，不法侵害他人之權利者，負損害賠償責任
    ；汽車、機車或其他非依軌道行駛之動力車輛，在使用中加
    損害於他人者，駕駛人應賠償因此所生之損害，民法第184
    條第1 項前段、第191 條之2 前段分別定有明文。又汽車在
    同一車道行駛時，除擬超越前車外，後車與前車之間應保持
    隨時可以煞停之距離；汽車行駛時，駕駛人應注意車前狀況
    ，並隨時採取必要之安全措施；道路交通安全規則第94條第
    1項、第3項亦分別定有明文。經查，被告因系爭交通事故之
    過失傷害等犯行，經本院刑事庭以110年度壢交簡字第2265
    號判決處被告拘役50日確定在案乙情，業經本院依職權調取
    該案刑事卷宗核閱屬實，復有道路交通事故現場圖、調查報
    告表㈠、㈡、調查筆錄、談話紀錄表、衛生福利部桃園醫院（
    下稱桃園醫院）診斷證明書、仁愛醫院診斷證明書、喜悅診
    所診斷證明書及現場照片等（見本院桃簡字卷第17至34頁、
    第42至54頁、第102、104、109頁）在卷可稽，並為被告所
    未爭執，則本院綜合上開各項證據調查結果及全辯論意旨，
    堪認原告之主張為真實。從而，原告請求被告負侵權行為損
    害賠償責任，自屬有據。
　㈡損害賠償數額：
　　按不法侵害他人之身體或健康者，對於被害人因此喪失或減
    少勞動能力或增加生活上之需要時，應負損害賠償責任；不
    法侵害他人之身體、健康、名譽、自由、信用、隱私、貞操
    ，或不法侵害其他人格法益而情節重大者，被害人雖非財產
    上之損害，亦得請求賠償相當之金額，民法第193條第1項、
    第195條第1項前段分別定有明文。又物被毀損者，被害人除
    得依民法第196 條行使權利外，亦得依第213 條第3 項請求
    支付回復原狀所必要之費用，最高法院107 年度台上字第16
    18號民事判決參照。茲就原告各項請求，分述如下：
　⒈醫療費用1,870元、拖吊系爭車輛費用5,000元及系爭車輛之
    維修費用100,000元部分：
　　查，原告主張其因系爭交通事故而支出醫療費用1,870元、
    拖吊系爭車輛費用5,000元及系爭車輛之維修費用100,000元
    部分乙情，業據其提出衛生福利部桃園醫院暨新屋分院醫療
    費用收據、高速公路小型車拖救服務契約三聯單及大成汽車
    修理廠估價單等（見本院桃簡字卷第101頁、第105至106頁
    、第110頁、第133至137頁）附卷為憑，經核與其所述大致
    相符，復為被告所不爭執（見本院桃簡字卷第141頁背面）
    ，則原告此部分對被告之請求，當足採取。
　⒉不能工作損失部分：
　⑴原告主張於系爭交通事故前，係任職在全聯實業股份有限公
    司，擔任兼職人員，日薪約為1,264元乙情，有薪資單、稅
    務電子閘門財產所得調件明細表（見本院桃簡字卷第121至1
    32頁，個資卷）在卷可參，並為被告所不爭執（見本院桃簡
    字卷第141頁背面），是此部分之事實，應先堪以認定。
　⑵原告復主張其因系爭交通事故而自109年12月9日起至同年月1
    8日止，共請假休養10日而受有不能工作損失12,640元等語
    ，然為被告以上詞所否認。經查，原告於109年12月9日因系
    爭交通事故至桃園醫院急診，復因上開傷勢於109年12月11
    日、16日及17日分別至仁愛醫院及桃園醫院就醫等情，業據
    原告提出上開診斷證明書及醫療費用收據（見本院桃簡字卷
    第101、103頁、第105至108頁）為佐，堪認原告除系爭交通
    事故發生之109年12月9日外，於109年12月10日、11日、16
    日及17日亦因前開傷勢而確有請假就醫、休養之事實。至逾
    上開期日部分，則因原告未提出相關請假證明，本院復無從
    就其提出之就醫資料中審認，是原告在6,320元（計算式：1
    ,264×5＝6,320）之範圍內，請求被告給付不能工作之損失，
    應屬有據。逾此部分，則無理由，應予駁回。
　⒊精神慰撫金部分：
　　按不法侵害他人之身體、健康、名譽、自由、信用、隱私、
    貞操，或不法侵害其他人格法益而情節重大者，被害人雖非
    財產上之損害，亦得請求賠償相當之金額，亦為民法第第19
    5 條第1 項前段明定。又慰撫金之多寡，應斟酌雙方之身份
    、地位、資力與加害程度，及其他各種情形核定相當之數額
    ，該金額是否相當，自應依實際加害情形與被害人所受之痛
    苦及雙方之身份、地位、經濟狀況等關係決定之（最高法院
    51年度台上字第223號判例意旨參照）。經查，被告因前開
    過失行為致原告受有上開傷害，則原告受有身體及精神痛苦
    ，堪可認定，是原告依上開規定請求被告賠償慰撫金，自屬
    有據。本院審酌被告上開之過失情節、原告所受傷勢情況及
    身心影響程度（見本院桃簡字卷第102、104、109頁），兼
    衡兩造之智識程度、工作情況、家庭經濟狀況（見本院桃簡
    字卷第21頁、第141頁背面，本院個資卷）及現場的撞擊情
    況（見本院桃簡字卷第42至54頁）等一切情狀，認原告請求
    精神慰撫金20,000元尚屬適當，應予准許。　　
　⒋綜上，原告因本件侵權行為得請求被告賠償之金額為133,190
    元（計算式：1,870＋5,000＋100,000＋6,320＋20,000＝133,190
    ）。　
四、末按給付無確定期限者，債務人於債權人得請求給付時，經
    其催告而未為給付，自受催告時起，負遲延責任。其經債權
    人起訴而送達訴狀，或依督促程序送達支付命令，或為其他
    相類之行為者，與催告有同一之效力；又遲延之債務，以支
    付金錢為標的者，債權人得請求依法定利率計算之遲延利息
    ，而應付利息之債務，其利率未經約定，亦無法律可據者，
    週年利率為5 ％，民法第229 條第2 項、第233 條第1 項前
    段及第203 條分別定有明文。查，本件原告請求被告給付13
    3,190元部分，係以支付金錢為標的，且無確定期限，又未
    約定利息，則被告應自受催告時起，負遲延責任，則原告就
    上述得請求之金額，併請求自起訴狀繕本送達被告之翌日即
    110年11月27日（於110年11月16日寄存送達桃園市政府警察
    局龍潭分局高平派出所，見本院附民字卷第7頁）起至清償
    日止，按年息5 ％計算之利息，同為有據。
五、綜上所述，原告依民法侵權行為之法律關係，請求被告給付
    133,190元，及自110年11月27日起至清償日止，按週年利率
    5%計算之利息，為有理由，應予准許。逾此範圍之請求，為
    無理由，應予駁回。
六、本件原告勝訴部分，係就民事訴訟法第427 條訴訟適用簡易
    程序所為被告敗訴之判決，依同法第389 條第1 項第3 款之
    規定，應依職權宣告假執行。另原告敗訴部分，假執行之聲
    請駁回。
七、訴訟費用負擔之依據：民事訴訟法第79條。
中　　華　　民　　國　　111 　年　　9 　　月　　23　　日
                  桃園簡易庭  法  官  顏嘉漢
以上為正本係照原本作成。
如不服本判決，應於送達後20日內，向本院提出上訴狀並表明上
訴理由，如於本判決宣示後送達前提起上訴者，應於判決送達後
20日內補提上訴理由書（須附繕本）。
如委任律師提起上訴者，應一併繳納上訴審裁判費。   
中　　華　　民　　國　　111 　年　　9 　　月　　23　　日
                              書記官  楊上毅